【裁判字號】    98,交聲,4355
【裁判日期】    990129
【裁判案由】    交管條例聲異
【裁判全文】
              臺灣板橋地方法院交通事件裁定
原處分機關  交通部公路總局臺北區監理所
即受處分人
異  議  人  甲○○
上列受處分人因違反道路交通管理處罰條例案件，對於交通部公
路總局臺北區監理所於民國98年11月23日所為之處分（原處分案
號：北監自裁字第裁40－A00000000 號），聲明異議，本院裁定
如下：
    主  文
異議駁回。
    理  由
一、原處分機關略以：異議人即受處分人甲○○於民國98年9 月
    13日7 時39分許，駕駛車號HT－0853號自用小客車行經臺北
    市○○○路與長春路交岔路口（往北方向）時，因「駕車行
    經有燈光號誌管制之交岔路口闖紅燈」之違規，經違規照相
    儀器拍照存證後，為臺北市政府警察局中山分局（下稱舉發
    機關）警員填製北市警交大字第A00000000 號違反道路交通
    管理事件通知單（下稱舉發通知單）逕行舉發，嗣異議人於
    應到案期限前向交通部公路總局臺北區監理所（下稱原處分
    機關）提出陳述，經原處分機關向舉發機關函查結果，仍認
    異議人違規情節屬實，而依道路交通管理處罰條例第53條第
    1 項規定，裁處異議人罰鍰新臺幣（下同）2,700 元，並依
    同條例第63條第1 項第3 款（裁決書漏載第3 款）規定記違
    規點數3 點。
二、聲明異議意旨略以：原處分機關認定異議人闖紅燈違規所依
    憑之採證照片上所示之交通號誌，並未顯示為紅燈，如何認
    定異議人闖紅燈？爰為此聲明異議，請求撤銷原處分云云。
三、按汽車駕駛人，行經有燈光號誌管制之交岔路口闖紅燈者，
    處新臺幣1,800 元以上5,400 元以下罰鍰；又汽車駕駛人駕
    駛汽車違反道路交通管理處罰條例第53條規定者，除應依該
    條所規定之罰鍰處罰外，並記違規點數3 點，道路交通管理
    處罰條例第53條第1 項、第63條第1 項第3 款分別定有明文
    。
四、經查：異議人於98年9 月13日7 時39分許，駕駛車號HT－08
    53號自用小客車，行經有燈光號誌管制之臺北市○○○路與
    長春路交岔路口（往北方向）時，因「駕車行經有燈光號誌
    管制之交岔路口闖紅燈」之違規，經違規照相儀器拍照存證
    後，為警逕行舉發之事實，有臺北市政府警察局北市警交大
    字第A00000000 號舉發通知單1 紙、違規採證照片2 張在卷
    可考。而異議人於本院訊問時已坦承其於上開時、地駕車行
    經該路口時，確實沒有停車而直接通過之情屬實，惟辯稱：
    伊收到兩張違規採證照片，第1 張顯示伊車行方向的交通號
    誌紅燈是亮著的，當時伊車子剛好在逾越停止線的位置，但
    第2 張照片的交通號誌並沒有亮，伊認為當時的交通號誌是
    閃紅燈狀態，交通法規並無禁止闖越閃紅燈的規定云云。第
    查，異議人所為本件違規闖紅燈情節，業據舉發機關認定：
    異議人違規時，該路口號誌正常運作中，並無故障維修紀錄
    ，依採證照片顯示，該路口黃燈3.0 秒，足供駕駛人臨停於
    停止線前，停等下一次綠燈亮起再行，異議人車輛於路口紅
    燈亮起1.6 秒時超越停止線，且未立即煞車臨停，而於紅燈
    2.6 秒以時速43公里駛入路口內，該違規行為係自行導致，
    與其他車輛駕駛無關等語明確，此有臺北市政府警察局中山
    分局98年11月17日北市警中分交字第09834478000 號書函1
    份在卷可憑；又詳觀卷附之採證照片2 張（參見本院卷第24
    頁）可知，該編號2 採證照片（即紅燈亮起2.6 秒）顯示右
    側設置在安全島上之三色號交通誌燈雖無燈號亮起，惟比較
    該2 張採證照片所顯示，當時與異議人車輛相同行車方向之
    外側車道上，適有1 部計程車於停止線後方停等，且異議人
    行車方向左側之對向車道上之行人交通號誌號亦顯示為紅燈
    ，均足顯示異議人通過路口當時其車行方向之交通號誌應係
    紅燈無誤；至上開編號2 採證照片所顯示，設置在安全島之
    三色號誌燈均未亮，係因該號誌燈屬LED 燈，本身具有閃爍
    變化的功能，闖紅燈照相機拍照時間是千分之一秒，可以拍
    照到肉眼無法捕捉到的閃爍燈號，且本件異議人違規當時，
    路口號誌正常運作並無故障維修紀錄等情，此迭據舉發機關
    以99年1 月20日北市警中分交字第09930103100 號函1 份詳
    為說明，並有函附之臺北市交通管制工程處工程隊號誌故障
    通報處理登記簿1 紙、上開路口號誌燈所在位置照片2 張、
    繪製之上開路口平面圖1 張附卷可佐，且互核資料內容相符
    ，應堪憑採。從而，異議人辯稱編號2 採證照片的交通號誌
    並沒有亮，而主張當時路口號誌燈應係閃紅燈狀態云云，容
    有誤會，尚無足採。
五、綜上，本件異議人於上開舉發違規時、地，駕駛上開汽車行
    經有燈光號誌管制之交岔路口闖紅燈之違規事實已堪認定。
    原處分機關據以援引道路交通管理處罰條例第53條第1 項及
    違反道路交通管理事件統一裁罰基準表之規定，對異議人裁
    處罰鍰2,700 元，並依同條例第63條第1 項第3 款記違規點
    數3 點，於法並無不當，本件異議為無理由，應予駁回。
六、依道路交通管理處罰條例第87條第2 項，道路交通案件處理
    辦法第19條，裁定如主文。
中    華    民    國    99    年    1     月    29    日
                      交通法庭  法  官  林淑婷
上列正本證明與原本無異。
如不服本裁定，應於裁定送達後五日內敘明抗告理由，向本院提
出抗告狀。
                                書記官  莊川億
中    華    民    國    99    年    2     月    2     日

司法院資訊處製作；財團法人民間司法改革基金會備份。
